臺灣板橋地方法院民事裁定　　　　　　100年度事聲字第316號
異　議　人　洪雅麗
相　對　人　台新國際商業銀行股份有限公司
法定代理人　蔡榮棟
上列異議人對於本院司法事務官於民國100 年9 月23日所為100
年度司促字第28758號支付命令裁定提出異議，本院裁定如下：
    主    文
異議駁回。
異議程序費用由異議人負擔。
    理    由
一、按當事人對於司法事務官處理事件所為之終局處分，得於處
    分送達後10日之不變期間內，以書狀向司法事務官提出異議
    ；司法事務官認前項異議有理由時，應另為適當之處分；認
    異議為無理由者，應送請法院裁定之；法院認該異議為有理
    由時，應為適當之裁定，認異議為無理由者，應以裁定駁回
    之，民事訴訟法第240 條之4 第1 項至第3 項分別定有明文
    。查本院民事執行處司法事務官於民國100 年9 月23日以10
    0 年度司促字第28758 號裁定駁回異議人就本件支付命令之
    異議，異議人於收受該裁定送達後10日內具狀聲明異議，司
    法事務官認其異議無理由而送請本院裁定，經核與上開規定
    相合，先予敘明。
二、本件異議意旨略以：鈞院送達證書雖載明異議人於100 年7
    月27日收受鈞院100 年度司促字第28758 號支付命令（下稱
    系爭支付命令），惟異議人未住家中，信件收取皆由家人代
    收，因此異議人於100 年8 月底始收到系爭支付命令，自應
    以異議人實際收受日期起算異議期間，則異議人於100 年8
    月26日提出異議，仍符合法定支付命令不變期間20日之限制
    ，為此，爰聲明異議，請求鈞院廢棄原裁定並准予異議人對
    系爭支付命令之異議等語。
三、按送達於應受送達人之住居所、事務所或營業所行之；送達
    於住居所、事務所或營業所不獲會晤應受送達人者，得將文
    書付與有辨別事理能力之同居人或受僱人，民事訴訟法第13
    6 條第1 項前段、第137 條第1 項分別定有明文。次按債務
    人對於支付命令之全部或一部，得於送達後20日之不變期間
    內，不附理由向發命令之法院提出異議；債務人於支付命令
    送達後，逾20日之不變期間，始提出異議者，法院應以裁定
    駁回之，同法第516 條第1 項、第518 條亦分別有明文規定
    。
四、經查：異議人雖主張其因未住在家裡，信件收取皆由家人代
    收，應以異議人實際收受系爭支付命令之日期（即100 年8
    月底）起算異議期間云云，惟系爭支付命令係於100 年7 月
    27日送達異議人之住居所，由其本人蓋章收受，有送達證書
    在卷可稽（見支付命令卷第13頁），則異議人上開主張是否
    真實，已有可疑？況縱令系爭支付命令係由其家人持其印章
    代收，惟依前揭民事訴訟法第137 條第1 項規定，系爭支付
    命令既係由異議人有辨別事理能力之家人（即同居人）代為
    收受，亦已於100 年7 月27日對異議人發生合法送達之效力
    ，然異議人遲至100 年8 月26日始對系爭支付命令提出異議
    ，有異議人異議狀上本院收狀戳在卷足憑（見支付命令卷第
    8 頁），顯已逾越前揭民事訴訟法第518 條所定20日不變期
    間之規定，是異議人之主張顯非可採。
五、綜上所述，原裁定以異議人逾越法定20日不變期間對系爭支
    付命令提出異議為由，駁回異議人對系爭支付命令之異議，
    於法並無不合。異議意旨指摘原裁定不當，求予廢棄原裁定
    並准予異議人對系爭支付命令之異議，為無理由，應予駁回
    。
六、據上論結，本件異議為無理由，依民事訴訟法第240 條之4
    第3 項後段、第95條、第78條，裁定如主文。
中    華    民    國  100     年    10    月    24    日
                  民事第一庭    法  官  高文淵
以上正本係照原本作成
如對本裁定抗告須於裁定送達後10日內向本院提出抗告狀，並繳
納抗告費新臺幣1,000元
中    華    民    國  100     年    10    月    24    日
                                書記官  黃瀅螢